【裁判字號】    95,簡上,46
【裁判日期】    951220
【裁判案由】    侵權行為損害賠償
【裁判全文】
臺灣花蓮地方法院民事判決  95年度簡上字第46號
上  訴  人  甲○○
訴訟代理人  余道明律師
被上訴人    丙○○
訴訟代理人  乙○○
上列當事人間侵權行為損害賠償事件，上訴人對於民國95年9月
21日本院鳳林簡易庭95年度林簡字第25號第一審判決提起上訴，
本院於95年12月19日言詞辯論終結，判決如下：
    主  文
上訴駁回。
第二審訴訟費用由上訴人負擔。
    事實及理由
一、本件原審認定之事實及理由，為兩造所不爭執，爰引用原審
    判決書之記載。
二、本件上訴人為原審之被告，原審為其部分敗訴之判決，其上
    訴聲明係請求廢棄原判決不利上訴人部分；就廢棄部分，駁
    回被上訴人於第一審之起訴。被上訴人則聲明請求駁回上訴
    。
三、兩造同意限縮爭點如下：上訴人罵被上訴人不要臉，是否構
    成正當防衛？按對於現時不法之侵害，為防衛自己或他人之
    權利所為之行為，不負損害賠償之責。但已逾越必要程度者
    ，仍應負相當賠償之責，民法第149條定有明文。上訴人主
    張其罵被上訴人不要臉之行為，構成正當防衛，為對上訴人
    有利之事實，依民事訴訟法第277條之規定，應由上訴人舉
    證證明之。
四、經查：兩造自認確有互罵不要臉之事實，堪信為真實，則縱
    使係被上訴人先出口罵人，上訴人於被罵之侵害過去後，亦
    基於妨害被上訴人名譽之意思，以「不要臉」、「不要臉的
    人是妳」等語回擊，已屬互相攻詰、辱罵之行為，而非排除
    現時侵害所必須之正當防衛行為，上訴人主張其行為構成正
    當防衛云云，尚嫌無據。
五、從而，被上訴人依侵權行為法律關係，請求上訴人賠償慰撫
    金3萬元，為有理由，應予准許，逾此部分，尚嫌過高，不
    應准許。原審為被上訴人部分勝訴之判決，經核並無不合，
    就慰撫金數額之審酌亦屬適當，上訴人指摘原判決不當，求
    予廢棄改判，為無理由，應駁回上訴。
六、本件事證已臻明確，上訴人聲請訊問證人廖雄意（為上訴人
    之夫，且已於本院94年度簡上字第54號95年2月24日言詞辯
    論時就同一待證事實作證）、溫林秋香，欲證明是被上訴人
    先罵伊，及被上訴人聲請訊問柯秀仁等11名證人，欲證明雙
    方互罵不要臉之事實（已提出證人出具，且為兩造不爭執之
    證明書為憑），經核均無必要，暨兩造其餘攻擊防禦方法及
    舉證，無礙勝負判斷，爰不一一論列，併此敘明。
結論：本件上訴為無理由，依民事訴訟法第436條之1第3項、第
449條第1項、第463條、第454條、第78條，判決如主文。
中    華    民    國    95    年    12    月    20    日
                        臺灣花蓮地方法院民事庭
                            審判長法官  林碧玲
                            法      官  陳雅敏
                            法      官  蕭一弘
上列正本係照原本作成。
本判決不得上訴。
中    華    民    國    95    年    12    月    20    日
                            法院書記官  紀龍年


司法院資訊處製作；財團法人民間司法改革基金會備份。
